---
title: "Integracion"
author: "Edmond"
format: pdf
editor: visual
---


#Cargamos datos, librerias y source code necesario
```{r}
source("../scripts_utiles/scripts_funciones/otras_funciones_utiles.R")
library(r.jive)
library(glmnet)
library(caret)
library(ALDEx2)
library(MOFA2)
library(psych)


transformacion <- function(X) {
  return((t(log2(X / colSums(
    X
  )))))
}
datos  <- readRDS("../../../datos/preprocesado_05_02_23/novoom.rds")

obesidad <- datos$comunes$obesidad
grupo <- datos$comunes$grupo
sexo <- datos$comunes$variables_in_bacteria$SEX

metaboloma <- (transformacion(datos$comunes$metaboloma))
metagenoma <- scale(t(mean_aldex(datos$comunes$microbiota$genero)))

```


## Primero obtenemos el modelo MOFA2

```{r, warning=FALSE}
modelos <- lapply(list.files(path = "./modelo_optimo_comp/",
                             full.names = T), load_model)

null.modelos <- lapply(list.files(path="./quasi/",full.names = T),load_model)
w <- which.min(compare_elbo(modelos,return_data = T)$ELBO)

modelo <- modelos[[w]]

factores <- get_factors(modelo)[[1]]
pesos <- Reduce(rbind,get_weights(modelo))
pesos.metaboloma <- get_weights(modelo)[[1]]

```
## Encontramos los pesos
```{r}
pesos.null <- lapply(null.modelos, function(x) Reduce(rbind,get_weights(x)))

mean.diff <- lapply(pesos.null, function(x) abs(x-pesos))


tensor <- (simplify2array(pesos.null))

diferencias <- lapply(pesos.null, function(x) abs(x-pesos)==0)

diferencias <- Reduce("+",diferencias)/length(pesos.null)


```

vemos cuantos son sifnigicantes
```{r}
diferencias[diferencias>0.05]<-NA

diferencias <- diferencias[complete.cases(diferencias),]
dim(diferencias)
```

```{r}
length(grep("_mean",rownames(diferencias)))
```

```{r}
rownames(diferencias)[grep("_mean",rownames(diferencias))]
```

```{r}
length(grep("_mean",rownames(diferencias),invert = T))

```

Podemos ahora hacer un heatmap de antes de la integracion, despues, y con los pesos elegidos

```{r}
original <- cbind(metaboloma,metagenoma)
mofa2.pre <- factores %*% t(pesos)


pca <- prcomp(mofa2.pre,scale. = T)

pca.plot <- data.frame(PC1=pca$x[,1],
                       PC2=pca$x[,2],
                       obesidad=obesidad,
                       grupo = grupo,
                       sexo=sexo)

p1 <- ggplot(pca.plot,aes(PC1,PC2,color=obesidad))+geom_point() +ggtitle("pre")


mofa2.post <- factores %*% t(pesos[rownames(diferencias),])
pca <- prcomp(mofa2.post,scale. = T)

pca.plot <- data.frame(PC1=pca$x[,1],
                       PC2=pca$x[,2],
                       obesidad=obesidad,
                       grupo = grupo,
                       sexo=sexo)

p2 <- ggplot(pca.plot,aes(PC1,PC2,color=obesidad))+geom_point() +ggtitle("post")

ggarrange(p1,p2,p1+facet_grid(~grupo),p2+facet_grid(~grupo))
```


Ahora veremos las variables mas importantes al PCOS


## Realizamos lo mismo pero con las varaibles de la regresion logistica

```{r}
set.seed(123456789)

X<-as.data.frame( mofa2.pre)
X$clase <- obesidad
levels(X$clase) <- make.names(levels(X$clase))
idx <- sample(1:nrow(X ),nrow(X )*0.6)
train.data <- X[idx,]
test.data <- X[-idx,]
model.obesidad <- glmnet(train.data[,-ncol(train.data)], train.data$clase, alpha = 1, family = "binomial",
                lambda = cv.lasso$lambda.min)

# Display regression coefficients
coef(model.obesidad)
# Make predictions on the test data
x.test <- model.matrix(test.data$clase ~., test.data)[,-1]
predicted.classes <-stats::predict(model.obesidad,x.test,type = "class")
# Model accuracy
confusionMatrix(test.data$clase,as.factor(predicted.classes),)

obesidad.coefs <- colnames(X)[coef(model.obesidad)@i]


reconstruccion <-  factores %*% t(pesos)
pca <- prcomp(reconstruccion,scale. = F)

pca.plot <- data.frame(PC1=pca$x[,1],
                       PC2=pca$x[,2],
                       obesidad=obesidad,
                       grupo = grupo,
                       sexo=sexo)

p1 <- ggplot(pca.plot,aes(PC1,PC2,color=obesidad))+geom_point()
p2 <- ggplot(pca.plot,aes(PC1,PC2,color=grupo))+geom_point()

ggarrange(p1,p1+facet_grid(~grupo),p2,p2+facet_grid(~obesidad))
```



```{r}
set.seed(123456789)
X <- as.data.frame(mofa2.pre)
X$clase <- grupo
levels(X$clase) <- make.names(levels(X$clase))
idx <- sample(1:nrow(X),nrow(X)*0.7)
train.data <- X[idx,]
test.data <- X[-idx,]
x <- as.matrix(train.data[,-ncol(train.data)])
y <- train.data[,ncol(train.data)]
cv.lasso <- glmnet::cv.glmnet(x,y ,alpha = 1, family = "multinomial",nfolds=10,grouped=F)
# Fit the final model on the training data
model.grupo <- glmnet(x, y, alpha = 1, family = "multinomial",
                lambda = cv.lasso$lambda.min)

# Display regression coefficients
coef(model.grupo)
# Make predictions on the test data
x.test <- model.matrix(test.data$clase ~., test.data)[,-1]
predicted.classes <-stats::predict(model.grupo,x.test,type = "class")
# Model accuracy
confusionMatrix(grupo[-idx],as.factor(predicted.classes),)

pcos.col <- unique(c(obesidad.coefs,colnames(X)[coef(model.grupo)$PCOS@i]))

mofa2.pcos <- factores %*% t(pesos[pcos.col,])


fem.col <-unique(c(obesidad.coefs,colnames(X)[coef(model.grupo)$Female@i]))
mofa2.fems <- factores %*% t(pesos[fem.col,])


male.col <- unique(c(obesidad.coefs,colnames(X)[coef(model.grupo)$Male@i]))

mofa2.males<- factores %*% t(pesos[male.col,])

funcion_pca <- function(X){
  pca <- prcomp(X,scale. = T)

  pca.plot <- data.frame(PC1=pca$x[,1],
                       PC2=pca$x[,2],
                       obesidad=obesidad,
                       grupo = grupo,
                       sexo=sexo)
  p1 <- ggplot(pca.plot,aes(PC1,PC2,color=grupo))+geom_point()
  p2 <- ggplot(pca.plot,aes(PC1,PC2,color=grupo))+geom_point()+facet_grid(~obesidad)
  p3 <- ggplot(pca.plot,aes(PC1,PC2,color=obesidad))+geom_point()+facet_grid(~grupo)
  
  return(ggarrange(p1,p2,p3))
}

funcion_pca(mofa2.fems)
```


```{r}
funcion_pca(mofa2.pcos)
```


```{r}
funcion_pca(mofa2.males)

```

ahora todo conjunto
```{r}
grupo.vars <- unique(c(coef(model.grupo)$PCOS@i,
                     coef(model.grupo)$Female@i,
                     coef(model.grupo)$Male@i))
variables.lasso <- c(obesidad.coefs,colnames(X)[grupo.vars])
```
### ahora tomaremos los pesos mas correlacionados con los datos originales teniendo en cuenta los pesos significantes
```{r}
correlacion <- corr.test((cbind(metaboloma,metagenoma)[,rownames(diferencias)]),(mofa2.post),method="spearman",adjust = "BH")

pvalues <- correlacion$p
pvalues[lower.tri(pvalues)] <- pvalues[upper.tri(pvalues)]

diag(pvalues) <- ifelse(diag(pvalues>0.05),NA,diag(pvalues))

pvalues.sig <- pvalues[complete.cases(pvalues),complete.cases(pvalues)]

pvalues.sig[pvalues.sig>0.05]<-NA

X <- factores %*% t(pesos[colnames(pvalues.sig),])
pca <- prcomp(X,scale. = T)
plot.pca <- data.frame(PC1=pca$x[,1],
                       PC2=pca$x[,2],
                       grupo=grupo,obesidad,sexo=sexo)
ggplot(plot.pca,aes(PC1,PC2,color=obesidad))+geom_point()
```

```{r}
metaboloma.vars <- rownames(diferencias)[grep("mean",rownames(diferencias))]
metagenoma.vars <- rownames(diferencias)[-grep("mean",rownames(diferencias))]

metaboloma.escogido <- metaboloma[,metaboloma.vars]
metagenoma.escogido <- metagenoma[,metagenoma.vars]
names(grupo) <- rownames(metaboloma.escogido)
library(mixOmics)



                                   
```

